最  高  行  政  法  院  裁  定
111年度上字第608號
上  訴  人  謝東良                                      

訴訟代理人  陳惠敏  律師
被 上訴 人  國立虎尾高級農工職業學校

代  表  人  李重毅              
上列當事人間懲處事件，上訴人對於中華民國111年5月11日臺中
高等行政法院110年度訴字第267號判決，提起上訴，本院裁定如
下：
　　主  文
上訴駁回。
上訴審訴訟費用由上訴人負擔。
　　理  由
一、按對於高等行政法院判決之上訴，非以其違背法令為理由，
    不得為之，行政訴訟法第242條定有明文。依同法第243條第
    1項規定，判決不適用法規或適用不當者，為違背法令；而
    判決有同法條第2項所列各款情形之一者，為當然違背法令
    。是當事人對於高等行政法院判決上訴，如依行政訴訟法第
    243條第1項規定，以高等行政法院判決有不適用法規或適用
    不當為理由時，其上訴狀或理由書應有具體之指摘，並揭示
    該法規之條項或其內容；若係成文法以外之法則，應揭示該
    法則之旨趣；倘為司法院大法官解釋，則應揭示該解釋之字
    號或其內容。如以行政訴訟法第243條第2項所列各款情形為
    理由時，其上訴狀或理由書，應揭示合於該條項各款之事實
    。上訴狀或理由書如未依此項方法表明，或其所表明者與上
    開法條規定不合時，即難認為已對高等行政法院判決之違背
    法令有具體之指摘，其上訴自難認為合法。
二、上訴人係被上訴人機械科技士，被上訴人審認上訴人就機械
    科之攝影機及門禁主機（下合稱系爭財產），未依規定列入
    財產帳目，構成行政疏失，依被上訴人職員獎懲實施要點（
    下稱職員獎懲要點）第5點第3款第5目：「對公物未盡善良
    保管義務或有浪費公帑情事，致造成損失，情節輕微者」之
    規定，以民國110年4月15日虎農人字第11000003146號令（
    下稱原處分），核予上訴人申誡1次之懲處。上訴人不服，
    提起復審，經公務人員保障暨培訓委員會110公審決字第000
    479號復審決定（下稱復審決定）認上訴人上開行為係該當
    職員獎懲要點第5點第3款第2目規定：「對主辦（管）業務
    及交辦事項無故延誤或疏漏舛錯，情節輕微者」之申誡懲處
    要件，仍維持申誡1次之原處分，而駁回復審。上訴人猶不
    服，提起行政訴訟，聲明：復審決定及原處分均撤銷。經臺
    中高等行政法院（下稱原審）110年度訴字第267號判決（下
    稱原判決）駁回後，提起上訴。
三、上訴人對原判決提起上訴，雖以該判決違背法令為由，主張
    略以：上訴人於原審111年4月20日言詞辯論程序即主張系爭
    財產是裝在學校的器材室，而器材室就是學校財產及設備的
    一部分，學校同事都知道此事，上訴人只是1位管理人員，
    對學校增加財產部分無權置喙，不該處分上訴人；系爭財產
    施作時，上訴人不是驗工單位，工程驗收、驗工都是總務處
    人員，依上訴人立場，財產增加總務處最清楚，上訴人一直
    認為有關學校的財產是總務處在處理，並處理好了，上訴人
    根本無從插手等語。綜觀原判決，均未就上訴人上開重要之
    攻擊防禦方法為審論，亦未表明不予審論之理由，顯有判決
    不備理由之違法等語。　　
四、惟查，原判決已敘明：依上訴人109年公務人員考績表，並
    依被上訴人財產盤點辦法第6點第1項第4款規定，再參被上
    訴人「分層負責明細表」，佐以被上訴人提出由上訴人擔任
    保管人之動產盤點清冊之記載，上訴人確曾盤點被上訴人之
    攝影機、投影機、冷（暖）氣機及工具櫃等財產，足見被上
    訴人機械科設備之盤點及管理應屬上訴人的職務。本件攝影
    機設置地點為CNC工場、電腦繪圖教室、加工場、材料室及
    走廊，門禁主機設置地點為創新教室、辦公室、加工場、CN
    C工場、材料室後、外、空壓機室、備品室、儲料室及大樓
    甲、乙梯，而攝影機主機係裝設於機械科辦公室旁器材室內
    ，門禁主機係密碼進入，機械科自行裝設、管理，顯見系爭
    財產係作為機械科維護安全及管制人員進出之公共用途，姑
    且不問系爭財產係何人所有，係何原因裝設在機械科內，上
    訴人均負有清查、管理及向被上訴人報告之義務，否則將致
    被上訴人財產管理不正確，上訴人疏未為之，自有違失。系
    爭財產經費來源，係來自103年旺宏科學展優勝獎金學生獎
    金新臺幣（下同）84,000元、老師獎金20,000元、西元2015
    年臺灣國際科學展工程組第3名獎金5,000元，故系爭財產並
    非被上訴人循採購程序所購得，被上訴人之總務處當無從知
    悉系爭財產之存在，更無從予以管理等語甚詳。經核上訴意
    旨無非重述其在原審提出而為原審所不採之主張，就原審取
    捨證據、認定事實之職權行使，指摘其為不當，並執其一己
    之主觀見解，泛言原判決不備理由，而非具體表明合於不適
    用法規、適用法規不當、或行政訴訟法第243條第2項所列各
    款之情形，難認對原判決之如何違背法令已有具體之指摘。
    依首揭規定及說明，應認其上訴為不合法。　　
五、據上論結，本件上訴為不合法。依行政訴訟法第249條第1項
    前段、第104條、民事訴訟法第95條、第78條，裁定如主文
    。
中　　華　　民　　國　　111 　年　　9 　　月　　22　　日
                    最高行政法院第三庭
                        審判長法官  胡  方  新　
                              法官　蕭  惠  芳
                              法官　林  惠  瑜
                              法官　梁  哲  瑋
                              法官　曹  瑞  卿

以  上  正  本  證  明  與  原  本  無  異
中　　華　　民　　國　　111 　年　　9 　　月　　22　　日
　　　　　　　　　　　　　　　書記官　蕭　君　卉